【裁判字號】    97,訴,1141
【裁判日期】    970904
【裁判案由】    偽造有價證券等
【裁判全文】
臺灣高雄地方法院刑事判決              97年度訴字第1141號
公  訴  人  臺灣高雄地方法院檢察署檢察官
被      告  甲○○
指定辯護人  本院公設辯護人陳信凱
上列被告因偽造有價證券等案件，經檢察官提起公訴（96年度偵
字第26145、35010號），本院判決如下：
    主  文
甲○○犯竊盜罪，處有期徒刑貳月；又犯偽造有價證券罪，處有
期徒刑壹年拾月；應執行有期徒刑壹年拾壹月。緩刑肆年，並應
向指定之公益團體提供五十小時之義務勞務，緩刑期間應付保護
管束。
偽造之復華銀行票號AD0000000 至AD0000000 號之支票肆張，均
沒收。
    事  實
一、甲○○意圖為自己不法之所有，於民國96年5 月初某日，在
    高雄市○○區○○路188 號4 樓之7 其前妻乙○○之住所內
    ，徒手竊取乙○○所有復華銀行票號AD0000000 至AD000000
    0 號之空白支票4 張；隨即在上開乙○○住處，復基於意圖
    供行使而偽造有價證券之犯意，未經乙○○同意，擅自使用
    乙○○之印章，盜蓋印文於上開支票發票人簽章欄上，分別
    填寫金額新台幣8 萬元、6 萬元、12萬元及20萬元，日期各
    為96年8 月15日、96年9 月10日、96年8 月14日及96年9 月
    25 日 ，以此方式偽造上開4 張支票後，持之向不知情之陳
    美麗幫忙調借現金及償還地下錢莊債務以為行使。嗣於96年
    7 月10日，經乙○○發現其復華銀行支票短少4 張後，報警
    查獲上情。
二、案經高雄市政府警察局三民第二分局移送臺灣高雄地方法院
    檢察署檢察官偵查起訴。
    理  由
壹、證據能力部分：
一、按被告以外之人於審判外之陳述雖不符刑事訴訟法第159 條
    之1 至之4 等4 條之規定，而經當事人於審判程序同意作為
    證據，法院審酌該言詞陳述或書面陳述作成時之情況，認為
    適當者，亦得為證據，刑事訴訟法第159 條之5 第1 項定有
    明文。其立法意旨在於傳聞證據未經當事人之反對詰問予以
    核實，原則上先予排除，惟若當事人已放棄反對詰問權，於
    審判程序中表明同意該等傳聞證據可作為證據，基於尊重當
    事人對傳聞證據之處分權，及證據資料愈豐富，愈有助於真
    實發見之理念，且強化言詞辯論主義，使訴訟程序得以順暢
    進行，上開傳聞證據亦具有證據能力。經查本件證人即被害
    人乙○○及證人陳美麗於警訊中所為之陳述，其性質雖屬傳
    聞證據，又查無符合同法第159 條之1 至之4 等前4 條之情
    形，但其等所為之上開警訊筆錄內容，經檢察官、被告及辯
    護人於審判期日同意將其等之陳述作為證據，本院審酌其等
    於警訊之陳述與待證事實具有關聯性，作為本案之證據亦屬
    適當，爰認其等於警訊中之證言均具有證據能力，而得作為
    本件認定犯罪事實之證據。
二、按證人、鑑定人依法應具結而未具結者，其證言或鑑定意見
    ，不得作為證據，刑事訴訟法第158 條之3 定有明文。經查
    ，本件證人即被害人乙○○於偵查中之證述並未經其具結，
    核之上開說明，自無證據能力，不得作為本件認定犯罪事實
    之證據。
貳、實體部分：
一、上開犯罪事實業據被告甲○○於本院審理中坦承不諱，核與
    證人即被害人乙○○於警訊中及證人陳美麗於警訊中所證述
    之內容相符，並有票號AD0000000 至AD0000000 號支票影本
    4 紙在卷可查；從而，罪證明確，被告上開竊盜及偽造有價
    證券之犯行均堪以認定。
二、核被告所為，係犯刑法第320條第1項之竊盜罪、第201條第1
    項之偽造有價證券罪。又被告偽造票號AD00000000、AD0000
    0000、AD00000000、AD00000000號4 張支票，其盜用印章之
    行為，係偽造有價證券之部分行為，又其偽造有價證券後復
    持以行使，其行使偽造有價證券之輕度行為，應為偽造之重
    度行為所吸收，均不另論罪。又被告所犯偽造有價證券之犯
    行部分，其法定本刑為3 年以上10年以下有期徒刑，惟被告
    前全因犯賭博罪經法院判處罰金800 元，如易服勞役，以30
    元折算1 日，有其臺灣高等法院被告前案紀錄表1 份在卷可
    憑，而其因受地下錢莊催債一時失慮，且偽造支票之金額尚
    小，相較於一般大量偽造支票或偽造高金額之支票而言，其
    犯行顯然較為輕微，倘逕予宣告法定最低度之有期徒刑3 年
    ，猶嫌過重，是認其犯罪之情狀尚堪憫恕，依社會一般觀念
    在客觀上足以引起一般同情，爰依刑法第59條之規定，酌予
    減輕其刑。又被告上開所犯竊盜與偽造有價證券2 罪，犯意
    個別，行為互異，應予分論併罰。審酌被告任意竊取他人空
    白支票，惟竊取之張數非多，又偽造支票造成影響社會經濟
    秩序，惟其數量非多、金額亦非高，且部分經追回，對於他
    人之財產產生危害尚非鉅大，被害人亦表明原諒之意，且平
    日素行良好，犯後坦承犯行態度尚佳等一切情狀，分別量處
    如主文所示之刑，並定其應執行之刑。又上開偽造之支票4
    紙，係屬偽造之有價證券，應依刑法第205 條之規定，不問
    屬於犯人與否均宣告沒收之。
三、又被告未曾受有期徒刑以上刑之宣告，素行尚稱良好，有上
    開臺灣高等法院被告前案紀錄表在卷可稽，因一時疏失，而
    為本件犯行，被告犯後深具悔意，茲念其僅因一時失慮，致
    罹刑章，其經此偵、審教訓後，應知所警惕，信無再犯之虞
    ，再刑罰固屬國家對於犯罪之人，以剝奪法益之手段，所加
    之公法之制裁，惟其積極目的，則在預防犯人之再犯，故對
    於初犯，惡性未深，天良未泯者，若因偶然觸法，即置諸刑
    獄自非刑罰之目的，是本院認所宣告之刑以暫不執行為適當
    ，爰依刑法第74條第1 項第1 款之規定，併予諭知緩刑4 年
    ，以啟自新，並命其向指定之公益團體提供50小時之義務勞
    務。又被告受緩刑之宣告，且執行刑法第74條第2 項第5款
    而定之義務勞務，應依刑法第93條第1 項第2 款規定，應於
    緩刑期間內付保護管束。
據上論斷，應依刑事訴訟法第299 條第1 項前段，刑法第201 條
第1 項、第320 條第1 項、第59條、第51條第5 款、第205 條、
第74條第1 項第1 款、第2 項第5 款、第93條第1 項第2 款，判
決如主文。
中    華    民    國    97    年    9     月    4    日
                  刑事第四庭    審判長法  官  陳  箐
                                      法  官  鄭凱文
                                      法  官  林俊寬
以上正本證明與原本無異。
如不服本判決應於收受本判決後10日內向本院提出上訴書狀，並
應敘述具體理由，如未敘述上訴理由者，應於上訴期間屆滿後20
日內補提理由書狀於本院（均須按他造當事人之人數附繕本）「
切勿逕送上級法院」。
中    華    民    國    97    年    9     月    5    日
                                      書記官  林香如
附錄法條：
中華民國刑法第201條
意圖供行使之用，而偽造、變造公債票、公司股票或其他有價證
券者，處3年以上10年以下有期徒刑，得併科3千元以下罰金。
行使偽造、變造之公債票、公司股票或其他有價證券，或意圖供
行使之用，而收集或交付於人者，處1年以上7年以下有期徒刑，
得併科3千元以下罰金。
中華民國刑法第320條
意圖為自己或第三人不法之所有，而竊取他人之動產者，為竊盜
罪，處5年以下有期徒刑、拘役或5百元以下罰金。
意圖為自己或第三人不法之利益，而竊佔他人之不動產者，依前
項之規定處斷。
前二項之未遂犯罰之。


司法院資訊處製作；財團法人民間司法改革基金會備份。
